【裁判字號】    90,訴,2901
【裁判日期】    901102
【裁判案由】    給付貨款
【裁判全文】
臺灣臺中地方法院民事判決  九十年度訴字第二九○一號
    原        告  乙○○○○○.
    兼法定代理人  甲○○
    訴訟 代 理人  丙○○
右當事人間請求給付貨款事件，本院判決如左：
    主      文
被告應連帶給付原告新台幣貳佰陸拾捌萬伍仟伍佰陸拾參元，及自民國九十年十月三
日起至清償日止，按年息百分之五計算之利息。
原告其餘之訴駁回。
訴訟費用由被告連帶負擔。
本判決第一項於原告以新台幣玖拾萬元為被告供擔保後，得假執行。但被告如於假執
行程序實施前，以新台幣貳佰陸拾捌萬伍仟伍佰陸拾參元為原告供預擔保，得免為假
執行。
原告其餘假執行之聲請駁回。
    事      實
甲、原告方面：
一、聲明：
（一）被告應連帶給付原告新台幣（下同）二百七十八萬五千五百六十三元，及自起
      訴狀送達翌日即民國（下同）九十年十月三日起至清償日止，按年息百分之五
      計算之利息。
（二）願供擔保請准宣告假執行。
二、陳述：
（一）緣被告鉑碩企業有限公司為ＤＩＹ家具之製造商，前曾陸續向原告乙○○○○
      ○○○○○○洽購吊衣架之五金零配件，截至九十年八月十三日止，共積欠原
      告貨款計二百七十八萬五千五百六十三元，同日，被告甲○○召開債權人會議
      就該筆貨款同意擔任被告鉑碩企業有限公司之連帶保證人，同意負責連帶清償
      責任。詎事後原告對被告依約請求清償，被告均藉詞推諉，拒不履行，為此原
      告自得依買賣及連帶保證契約之法律關係，請求被告連帶給付原告二百七十八
      萬五千五百六十三元及法定遲延利息。
（二）對被告抗辯之陳述：開債權人會議時有同意以自被告公司載走之六台機器與積
      欠貨款相抵，惟伊之後實際出售之價格為六萬九千元，並無被告所報價之價值
      ，同意以十萬元折抵貨款。
三、證據：提出證明書一件、律師函二件、支票號碼ＢＣ0000000號支票一張
    、送貨單一件為證。
乙、被告方面：
一、聲明：
（一）駁回原告之訴及假執行之聲請。
（二）如受不利之判決，願供擔保請免為假執行。
二、陳述：
（一）對於被告鉑碩企業有限公司積欠原告貨款二百七十八萬五千五百六十三元不爭
      執。
（二）對於被告甲○○以連帶保証人之名義在証明書上簽名乙事不爭執。
（三）原告曾同意以被告鉑碩企業有限公司之六台機器之價值與積欠貨款抵銷，六台
      機器之價值為一十七萬二千四百九十八元，最少也應以六台機器折抵貨款十萬
      元。
三、證據：提出出貨單一件為證。
    理      由
一、本件原告起訴主張被告鉑碩企業有限公司前曾陸續向原告洽購吊衣架之五金零配
    件，共積欠貨款計二百七十八萬五千五百六十三元，被告甲○○就該筆貨款同意
    擔任被告鉑碩企業有限公司之連帶保證人等事實，業經提出證明書為証，且為被
    告所不爭執，自堪信為真實。
二、惟被告抗辯原告已變賣被告鉑碩企業有限公司所有之六台機器應折抵貨款十萬元
    乙事。按債權人受領他種給付以代原定之給付者，其債之關係消滅，民法第三百
    十九條定有明文。兩造對於約定原告得變賣被告鉑碩企業有限公司所有之六台機
    器乙事並不爭執，且有原告提出之出貨單、支票為証，是兩造既同意原告變賣被
    告鉑碩企業有限公司所有之六台機器折抵貨款十萬元，且原告已取得該等機器且
    變賣他人，則在此清償之範圍內，該部分債之關係亦應隨同消滅。從而，原告本
    於買賣及連帶保證契約之法律關係，請求被告連帶給付二百六十八萬五千五百六
    十三元及自起訴繕本送達翌日即九十年十月三日起至清償日止，按年息百分之五
    計算之利息，依法有據，應予准許，逾此所為之請求，為無理由，應予駁回。
三、本件原告勝訴部分，兩造分別陳明願供擔保請准宣告假執行或免為假執行，核無
    不合，爰分別酌定相當之擔保金額，並予准許。至原告敗訴部分，其假執行之聲
    請失所附麗，應予駁回。
四、據上論結，本件原告之訴為一部有理由，一部無理由，依民事訴訟法第八十五條
    第二項、第七十九條但書、第三百九十條第二項、第三百九十二條，判決如主文
    。
中      華      民      國    九十      年      十一    月    二      日
                                臺灣臺中地方法院民事第民一庭
                                    法  官   廖穗蓁
右為正本係照原本作成
如對本判決上訴，須於判決送達後廿日內向本院提出上訴狀
中      華      民      國    九十      年     十一     月      二      日
~B法院書記官


司法院資訊處製作；財團法人民間司法改革基金會備份。
